臺灣南投地方法院民事簡易裁定
110年度投簡字第317號
原      告  張作安  
訴訟代理人  許立功律師
            洪家駿律師
被      告  陳達成  
上列當事人間請求給付租金事件，本院裁定如下：
    主  文
本件訴訟標的價額核定為新臺幣柒拾伍萬伍仟元。 
原告應於本裁定送達後五日內，補繳裁判費新臺幣陸仟玖佰參拾
元，逾期未繳納即裁定駁回本件訴訟。
    理  由
一、按提起民事訴訟，應依民事訴訟法第77條之13規定繳納裁判
    費，此為必須具備之程式；次按因定期給付或定期收益涉訟
    ，以權利存續期間之收入總數為準；期間未確定時，應推定
    其存續期間，但其期間超過10年者，以10年計算，民事訴訟
    法第77條之10定有明文。又於簡易訴訟程序，原告之訴不合
    程式者，法院應以裁定駁回之，但其情形可以補正者，審判
    長應定期間命其補正（民事訴訟法第436條第2項、第249條
    第1項第6款）。
二、本件原告訴之聲明第1項係請求核定被告所有門牌號碼：南
    投縣○○鎮○○路00○000號建物（下稱系爭建物）占有原告所有
    坐落南投縣○○鎮○○段000地號土地之每月租金為新臺幣（下
    同）5,000元；第2項係請求被告自民國110年7月11日起至上
    開法定租賃關係終止之日止，按月於每月1日給付原告租金5
    ,000元；第3項係請求被告給付原告155,000元及自110年8月
    5日起至清償日止，按週年利率5%計算之利息。經查，原告
    第1項聲明請求核定租金，性質為形成之訴，其訴訟標的價
    額應以原告獲勝訴判決所得之客觀利益為準，被告使用系爭
    建物之期間既無從確定，即依前開條文規定以10年計算，而
    原告主張每月租金數額為5,000元，故聲明第1項訴訟標的價
    額為600,000元（計算式：5,000×12×10＝600,000），加計聲
    明第3項訴訟標的金額155,000元，則本件訴訟標的價額應核
    定為755,000元（600,000＋155,000＝755,000）。至聲明第2
    項部分與第1項自經濟上觀之，訴訟目的一致，利益相同，
    故不另核算。準此，本件應徵第一審裁判費8,260元，原告
    起訴僅繳納1,330元，尚餘6,930元未繳納，核與前開應備程
    式不合，應予補正。爰定期命原告補正如主文所示，逾期未
    繳，即裁定駁回本件訴訟。
三、依民事訴訟法第436條第2項、第249條第1項第6款，裁定如
    主文。
中　　華　　民　　國　　110 　年　　11　　月　　 1　　日
                  南投簡易庭  法  官　鄭煜霖
以上為正本係照原本作成。
如不服本裁定關於核定訴訟標的價額部分，應於裁定送達後10日
內向本院提出抗告狀，並繳納抗告費新臺幣1,000 元；其餘關於
命補繳裁判費部分，不得抗告。
中　　華　　民　　國　　110 　年　　11　　月　　2 　　日
      　　　　　　　　　　　　書記官  洪妍汝